臺灣臺南地方法院刑事判決　　　　　　　100年度訴字第494號
公　訴　人　臺灣臺南地方法院檢察署檢察官
被　　　告　謝富貴
指定辯護人　本院公設辯護人余訓格
上列被告因違反毒品危害防制條例案件，經檢察官提起公訴（一
百年度偵字第三六二七、六一○八、六一九九號），本院判決如
下：
    主  文
謝富貴犯如附表所示之罪，各處如附表所示之主刑及從刑；應執
行有期徒刑肆年陸月及如附表所示之從刑。
    事  實
一、謝富貴明知安非他命係屬毒品危害防制條例第二條第二項第
    二款所列管之第二級毒品，非經許可，不得持有、販賣，詎
    其竟基於販賣第二級毒品安非他命牟利之犯意，以行動電話
    0000000000之門號（含ＳＩＭ卡一枚）作為聯絡
    毒品交易之工具，分別於附表所示之時間、地點，多次販賣
    第二級毒品安非他命予附表所示之王志哲、許雅如、王宏仁
    等人。嗣因對謝富貴使用之前揭門號實施通訊監察後，始循
    線查悉上情。
二、案經臺南市政府警察局移送臺灣臺南地方法院檢察署檢察官
    偵查起訴。
    理  由
壹、程序部分：
    本件公訴人所提出之證據資料、方法，業經本院於一百年六
    月八日公開審理之始，經評議後當庭宣示均具有證據能力，
    並載明於審判筆錄（見本院卷一百年六月八日審判筆錄第三
    頁）。
貳、實體部分：
一、查上開販賣第二級毒品安非他命之事實，業據被告於本院審
    理時供承不諱（見本院卷第二四頁、審判筆錄第三頁），核
    與證人王志哲、許雅如、王宏仁於警詢及偵查中之證述相符
    （見警卷第三九頁至第四三頁、偵一卷第二八頁至第三十頁
    、第五八頁至第六二頁；警卷第二七頁至第三三頁、偵一卷
    第六七頁至第七三頁、第八十頁至第八二頁；警卷第七一頁
    至第七六頁、偵二卷第三五頁至第四十頁、第二一頁至第二
    三頁），並有通訊監察書（見警卷第八九頁至第一百頁）、
    通訊監察譯文表（見警卷第十頁至第十九頁、第三八頁、第
    四九頁至第七十頁、第七七頁至第八十頁，偵一卷第三五頁
    至第五六頁、第九四頁至第一○三頁、第四九頁至第七十頁
    ，偵二卷第四一頁至第四四頁）在卷足佐，準此，被告確有
    於如附表所示之時、地，販賣第二級毒品安非他命之客觀構
    成要件行為存在，應可認定。次查毒品安非他命因物稀價昂
    ，取得不易，且為政府嚴予查緝之違禁物，而販賣毒品之刑
    責甚重，且因毒品昂貴，吸毒者每日所需吸毒費用所耗費之
    金額甚鉅，顯非常人所能支付，被告既係將第二級毒品安非
    他命販賣予如附表所示之人，若無利潤可圖，衡情應無甘冒
    被查緝法辦重刑之危險而無端平價供應他人之理，故被告將
    第二級毒品安非他命販賣如附表所示之人，益徵被告確有販
    賣第二級毒品安非他命藉以營利之意圖，並均有販賣第二級
    毒品安非他命之構成要件故意，要屬無疑。綜上各情，被告
    之自白經核與事實相符，其確有如事實欄所載販賣第二級毒
    品安非他命之犯行無訛，綜上各情相互酌參，本案事證明確
    ，被告之犯行均堪以認定，應依法論科。
二、核被告各次如附表所為，均係犯毒品危害防制條例第四條第
    二項之販賣第二級毒品罪。被告五次販賣第二級毒品予附表
    所示之人，犯意各別，行為互殊，應予分論併罰。又被告於
    偵查及本院審理時均自白上開犯行（見偵查卷第一○九頁至
    第一一五頁，本院卷第七頁、第二四頁及審判筆錄第三頁）
    ，爰依毒品危害防制條例第十七條第二項之規定，減輕其刑
    。又犯毒品危害防制條例第四條第二項之販賣第二級毒品罪
    ，不分犯罪情節輕重，概處以法定刑無期徒刑或七年以上有
    期徒刑，難免輕重失衡，倘有情輕法重情形，於裁判時自得
    適用刑法第五十九條酌量減輕其刑，以避免過嚴之刑罰（司
    法院大法官解釋釋字第二百六十三號解釋意旨參照）。查被
    告因一時貪念而販賣第二級毒品安非他命致罹重典，然其販
    賣之對象及次數，僅為零星之小額交易，不若專門大量走私
    進口或長期販賣毒品之「大盤」、「中盤」以販毒維生之毒
    梟惡性之重大，衡以毒品危害防制條例第四條第二項規定之
    法定最低本刑為七年以上有期徒刑，觀諸被告上開犯罪情狀
    ，在客觀上足以引起一般之同情，認為確可憫恕，且即予宣
    告法定最低度之刑，猶嫌過重，爰依刑法第五十九條規定減
    輕其刑，並依法遞減之。爰審酌被告貪圖小利，販賣第二級
    毒品安非他命供他人施用，戕害他人身體健康，其販賣對象
    僅有三人、販賣次數亦僅有五次、販賣期間非長、販毒所得
    合計僅二千五百元，並參酌其犯罪後坦認犯行，足見其尚有
    悔意等一切情狀，爰量處如主文所示之刑，並定其應執行之
    刑，以資儆懲。公訴意旨固對於被告求刑八年，然本院認被
    告素行尚可，除因賭博而科罰金外，並無其他前科，有臺灣
    高等法院被告前案紀錄表在卷可佐，參以被告自偵查以迄本
    院審理時均坦認上開犯行，足見其已知所悔悟，且犯後態度
    良好，認以量處如主文所示之刑，較符罪刑均衡原則，附此
    敘明。
三、按毒品危害防制條例第十九條第一項規定，係採義務沒收主
    義，故販賣毒品所得之金錢，如能認定確係販賣毒品所得之
    款項，均應宣告沒收，不以當場搜獲扣押者為限，但因其並
    無「不問屬於犯人與否，沒收之」之特別規定，仍以沒收物
    屬於犯人所有者為限，始得依該規定予以沒收（最高法院九
    十三年度臺上字第一二一八、二六七○、二七四三號刑事判
    決要旨參照）。被告販賣毒品之次數均如附表所示，是以就
    被告之販毒所得應予宣告沒收，如全部或一部不能沒收時，
    以其財產抵償之。另被告於本院審理時自承其係以持用之電
    話號碼0000000000號行動電話為其販賣之工具等
    語明確（見本院卷一百年六月八日審判筆錄第七頁至第八頁
    ），足證上開行動電話一支（含ＳＩＭ卡一枚），為其販毒
    之工具甚明，雖未據扣案，但無證據顯示業已滅失，爰仍依
    毒品危害防制條例第十九條第一項之規定沒收，如無法沒收
    時，則應追徵其價額，附此敘明。
據上論斷，應依刑事訴訟法第二百九十九條第一項前段，毒品危
害防制條例第四條第二項、第十七條第二項、第十九條第一項，
刑法第十一條前段、第五十九條、第五十一條第五款，判決如主
文。
本案經檢察官吳書嫺到庭執行職務
中    華    民    國  100    年     7     月    11    日
                刑事第二庭      審判長法  官  吳坤芳
                                      法  官  羅郁棣
                                      法  官  黃翰義
以上正本證明與原本無異。
如不服本判決應於收受本判決後10日內向本院提出上訴書狀，並
應敘述具體理由。如未敘述上訴理由者，應於上訴期間屆滿後20
日內向本院補提理由書狀（均須按他造當事人之人數附繕本）「
切勿逕送上級法院」。
                                      書記官  謝文心
中    華    民    國   100    年    7     月    13    日
附表：
┌───┬─────┬────────┬───────┬──┬────────┬───────┬───────────┐
│販賣者│交易時間  │交易地點        │毒品名稱及    │交易│買受者及購買方式│  罪名及主刑  │   從    刑           │
│      │          │                │單次交易數    │次數│                │              │                      │
│      │          │                │量            │    │                │              │                      │
├───┼─────┼────────┼───────┼──┼────────┼───────┼───────────┤
│謝富貴│99年11月5 │臺南市安定區    │以500元之價格 │1次 │證人王志哲以其所│謝富貴販賣第二│未扣案之販賣第二級毒品│
│      │日22時0分 │                │購得安非他命  │    │使用0000000000號│級毒品，處有期│安非他命所得新臺幣伍佰│
│      │許        │                │              │    │行動電話與被告謝│徒刑貳年。    │元沒收之，如全部或一部│
│      │          │                │              │    │富貴所持用之0985│              │不能沒收時，以其財產抵│
│      │          │                │              │    │983738號行動電話│              │償之。門號○九八五九八│
│      │          │                │              │    │聯繫。          │              │三七三八號之行動電話壹│
│      │          │                │              │    │                │              │支（含ＳＩＭ卡壹枚）沒│
│      │          │                │              │    │                │              │收，如全部或一部不能沒│
│      │          │                │              │    │                │              │收時，追徵其價額，或以│
│      │          │                │              │    │                │              │其財產抵償之。        │
│      ├─────┼────────┼───────┼──┤                ├───────┼───────────┤
│      │99年11月17│臺南市安定區安定│以500元之價格 │1次 │                │謝富貴販賣第二│未扣案之販賣第二級毒品│
│      │日12時47分│里66號被告住處  │購得安非他命  │    │                │級毒品，處有期│安非他命所得新臺幣伍佰│
│      │許        │                │              │    │                │徒刑貳年。    │元沒收之，如全部或一部│
│      │          │                │              │    │                │              │不能沒收時，以其財產抵│
│      │          │                │              │    │                │              │償之。門號○九八五九八│
│      │          │                │              │    │                │              │三七三八號之行動電話壹│
│      │          │                │              │    │                │              │支（含ＳＩＭ卡壹枚）沒│
│      │          │                │              │    │                │              │收，如全部或一部不能沒│
│      │          │                │              │    │                │              │收時，追徵其價額，或以│
│      │          │                │              │    │                │              │其財產抵償之。        │
├───┼─────┼────────┼───────┼──┼────────┼───────┼───────────┤
│謝富貴│99年12月6 │臺南市安定區安定│以300元之價格 │1次 │證人許雅如以其所│謝富貴販賣第二│未扣案之販賣第二級毒品│
│      │日14時40  │里66號被告住處  │購得安非他命  │    │用門號0000000000│級毒品，處有期│安非他命所得新臺幣參佰│
│      │分許      │                │              │    │號動電話與被告謝│徒刑壹年拾月。│元沒收之，如全部或一部│
│      │          │                │              │    │富貴持用之09859 │              │不能沒收時，以其財產抵│
│      │          │                │              │    │83738號行動電話 │              │償之。門號○九八五九八│
│      │          │                │              │    │聯繫。          │              │三七三八號之行動電話壹│
│      │          │                │              │    │                │              │支（含ＳＩＭ卡壹枚）沒│
│      │          │                │              │    │                │              │收，如全部或一部不能沒│
│      │          │                │              │    │                │              │收時，追徵其價額，或以│
│      │          │                │              │    │                │              │其財產抵償之。        │
├───┼─────┼────────┼───────┼──┼────────┼───────┼───────────┤
│謝富貴│99年11月22│臺南市安定區安定│以500元之價格 │1次 │證人王宏仁以其所│謝富貴販賣第二│未扣案之販賣第二級毒品│
│      │日21時48分│里66號被告住處  │購得安非他命  │    │使用0000000000號│級毒品，處有期│安非他命所得新臺幣伍佰│
│      │許        │                │              │    │行動電話及住處06│徒刑貳年。    │元沒收之，如全部或一部│
│      │          │                │              │    │-0000000與被告謝│              │不能沒收時，以其財產抵│
│      │          │                │              │    │富貴所持用之0985│              │償之。門號○九八五九八│
│      │          │                │              │    │983738號行動電話│              │三七三八號之行動電話壹│
│      │          │                │              │    │聯繫。          │              │支（含ＳＩＭ卡壹枚）沒│
│      │          │                │              │    │                │              │收，如全部或一部不能沒│
│      │          │                │              │    │                │              │收時，追徵其價額，或以│
│      │          │                │              │    │                │              │其財產抵償之。        │
│      ├─────┼────────┼───────┼──┤                ├───────┼───────────┤
│      │99年12月21│臺南市安定區安定│以700元之價格 │1次 │                │謝富貴販賣第二│未扣案之販賣第二級毒品│
│      │日19時19分│里66號被告住處  │購得安非他命  │    │                │級毒品，處有期│安非他命所得新臺幣柒佰│
│      │許        │                │              │    │                │徒刑貳年貳月。│元沒收之，如全部或一部│
│      │          │                │              │    │                │              │不能沒收時，以其財產抵│
│      │          │                │              │    │                │              │償之。門號○九八五九八│
│      │          │                │              │    │                │              │三七三八號之行動電話壹│
│      │          │                │              │    │                │              │支（含ＳＩＭ卡壹枚）沒│
│      │          │                │              │    │                │              │收，如全部或一部不能沒│
│      │          │                │              │    │                │              │收時，追徵其價額，或以│
│      │          │                │              │    │                │              │其財產抵償之。        │
└───┴─────┴────────┴───────┴──┴────────┴───────┴───────────┘